# 请教陈版，关于 IPO 中新租赁准则下“半追法”下调整期初的问题

提问人：qianlook1 时间：2022-08-04 10:18:21
假设报告期为2020-2022年，新租赁准则执行日为2021-1-1日，公司选择半追法对使用权资产调整期初留存收益，如果仅仅调整 2021 年，这样会不会存在对报告期内 2020 年数据存在矛盾？如对未分配利润直接调整，报表平衡怎么解决？

回答人：chenyiwei
2020 年度的法定报表数据仍按原准则编制，不应按新准则调整。 2020 年末数字与 2021 年调整后年初数之间的差异原因需在“会计政策变更”部分中披露。